【裁判字號】    92,交易,79
【裁判日期】    920331
【裁判案由】    公共危險等
【裁判全文】
臺灣高雄地方法院刑事判決                          九十二年度交易字第七九號
    公  訴  人  臺灣高雄地方法院檢察署檢察官
    被      告  乙○○
右列被告因公共危險等案件，經檢察官提起公訴（九十二年度偵字第二四九七號），
本院判決如左：
    主  文
乙○○服用酒類，不能安全駕駛動力交通工具而駕駛，處拘役伍拾日，如易科罰金，
以佰元折算壹日。
被訴過失傷害部分公訴不受理。
    事  實
一、乙○○於民國九十一年十二月二十五日下午四時許起，在高雄縣彌陀鄉某處與友
    人一同飲用不詳數量之啤酒摻加米酒後，明知已因服用酒類，注意力及控制力達
    不能安全駕駛動力交通工具之程度，竟仍於同日下午六時四十五分許，駕駛車號
    ＯＷＴ—一一八號重型機車，沿高雄縣彌陀鄉○○○○○道由南往北方向行駛，
    本應注意汽車行駛時，駕駛人應注意車前狀況，並隨時採取必要之安全措施；又
    汽車駕駛人飲酒後其吐氣所含酒精成份超過每公升零點二五毫克以上者，不得駕
    車，而依當時情況，亦無不能注意之情事，詎乙○○在飲酒後，注意力及控制力
    達不能安全駕駛動力交通工具程度之情況下，猶貿然酒後駕車，行至該省道之維
    仁橋北上車道附近，復疏未注意車前動態，致其車追撞由甲○○所騎乘腳踏車，
    使甲○○人車倒地，受有左肩挫傷合併肩胛骨骨折、左髖挫傷合併轉子間骨折之
    傷害（過失傷害部分業據撤回告訴，詳如後述）。經警據報後前往處理，並對乙
    ○○施以酒精測試器檢測其呼氣酒精濃度，測得其呼氣所含酒精濃度達每公升零
    點九六毫克，始悉上情。
二、案經甲○○委由其子張德田代為告訴及高雄縣警察局岡山分局報告臺灣高雄地方
    法院檢察署檢察官偵查起訴。
    理  由
壹、有罪部分：
一、右揭犯罪事實，業據被告乙○○迭於警訊及本院審理中供承不諱，核與告訴人甲
    ○○於警訊中所指述之情節大致相符，並經現場目擊證人林永樺於警訊中證述明
    確，且被告係因酒後駕車不慎撞及他車，嗣經警據報前往處理並以酒精測試器檢
    測其呼氣酒精濃度達每公升零點九六毫克一情，亦有被告酒精濃度呼氣測試單、
    高雄縣警察局岡山分局彌陀分駐所偵辦公共危險案件員警處理情形報告表、高雄
    縣警察局舉發違反道路交通管理事件通知單影本、高雄縣警察局道路交通事故調
    查報告表、現場照片八幀等件附卷可參（參見警卷第十三、十五—十六、十九—
    二十頁），足見被告之自白核與事實相符，自可採為論罪科刑之依據。按刑法第
    一百八十五條之三規定所謂「不能安全駕駛」，係抽象危險犯，並不以發生具體
    危險為必要，對於呼氣酒精濃度已達每公升零點五五毫克（．五五ＭＧ＼Ｌ）
    以上，肇事率為一般正常人之十倍，認為已達不能安全駕車之標準，此業經法務
    部八十八年五月十八日以法八八檢字第一六六九號函告週知，應為絕對不能
    安全駕駛動力交通工具，且按就醫學文獻所知，酒精對人體造成之影響，於呼氣
    時酒精濃度達每公升零點二五毫克（約合體內血液中酒精濃度五ＭＧ＼ＤＬ或
    零點零五％）即會輕度中毒，造成輕度協調功能降低；呼氣酒精濃度達每公升零
    點五毫克時（約合體內血液中酒精濃度一ＭＧ＼ＤＬ或零點一％）屬輕到中
    度中毒症狀，出現反應較慢、感覺減低、影響駕駛之狀況；又飲酒後一小時許，
    其體內血液酒精濃度可達最高，飲酒一小時後其體內之酒精濃度隨即消減，此亦
    分別有行政院國軍退除役官兵輔導委員會臺北榮民總醫院八十八年八月五日（八
八）北總內字第二六八六八號函文、八十八年十月二十六日（八八）院賓文廉字
    第一三四七號臺灣高等法院函中台北醫學院附設醫院精神科主任蔡尚穎「酒精
    對人體生理與行為之影響」一文可據。而本件被告係於九十一年十二月二十五日
    下午四時起與友人一同飲用不詳數量之啤酒摻加米酒後，於同日下午六時四十五
    分許，因酒後駕車不慎撞及他車，嗣經警據報前往處理並以酒精測試器檢測其呼
    氣酒精濃度達每公升零點九六毫克，足認被告當時顯已達不能安全駕駛之情狀。
    綜上所述，本件事證已臻明確，被告犯行洵堪認定，應予依法論科。
二、核被告所為，係犯刑法第一百八十五條之三服用酒類不能安全駕駛動力交通工具
    而駕駛罪。爰審酌酒精成分對人之意識能力具有不良影響，超量飲酒後會導致對
    週遭事務之辨識及反應能力較平常狀況薄弱，被告服用酒類達不能安全駕駛之程
    度，竟仍騎乘機車於道路上行駛，對一般往來之人車均生高度危險性，並因而肇
    事，實有可罰，惟念其犯後尚能坦承犯行，犯罪後態度尚稱良好，且已與告訴人
    甲○○達成和解，有高雄縣彌陀鄉調解委員會調解筆錄影本一紙附卷可參（參見
    本院卷第十九頁），深具悔意等一切情狀，量處如主文所示之刑，並諭知易科罰
    金之折算標準，以資懲儆。
貳、不受理部分：
一、公訴意旨略以：被告乙○○於上開時地與友人一同飲用不詳數量之啤酒摻加米酒
    後，明知已因服用酒類，注意力及控制力達不能安全駕駛動力交通工具之程度，
    竟仍於同日下午六時四十五分許，駕駛機車，沿高雄縣彌陀鄉○○○○○道由南
    往北方向行駛，本應注意汽車行駛時，駕駛人應注意車前狀況，並隨時採取必要
    之安全措施；又汽車駕駛人飲酒後其吐氣所含酒精成份超過每公升零點二五毫克
    以上者，不得駕車，而依當時情況，亦無不能注意之情事，詎乙○○在飲酒後，
    注意力及控制力達不能安全駕駛動力交通工具程度之情況下，猶貿然酒後駕車，
    行至該省道之維仁橋北上車道附近，復疏未注意車前動態，致其車追撞由告訴人
    甲○○所騎乘腳踏車，使告訴人甲○○人車倒地，受有左肩挫傷合併肩胛骨骨折
    、左髖挫傷合併轉子間骨折之傷害，因認被告另涉犯刑法第二百八十四條第一項
    之過失傷害罪嫌等語。
二、按告訴乃論之罪，告訴人於第一審辯論終結前，得撤回其告訴；又告訴經撤回者
    ，法院應諭知不受理之判決，刑事訴訟法第二百三十八條第一項及第三百零三條
    第三款分別定有明文。
三、本件告訴人甲○○、甲○○委由其子張德田代為告訴被告過失傷害部分，經檢察
    官提起公訴，認被告係犯刑法第二百八十四條第一項之過失傷害罪。依同法第二
    百八十七條前段之規定，須告訴乃論。茲據告訴人甲○○及告訴代理人張德田於
    本院審理中，以書面及言詞聲請撤回其告訴，有撤回告訴狀、高雄縣彌陀鄉調解
    委員會調解筆錄影本及本院九十二年三月五日訊問筆錄等件在卷可稽（參見本院
    卷第十六—十九頁），揆諸前開法文說明，自應諭知不受理之判決。
據上論斷，應依刑事訴訟法第二百九十九條第一項前段、第三百零三條第三款，刑法
第一百八十五條之三、第四十一條第一項，罰金罰鍰提高標準條例第二條，判決如主
文。
本案經檢察官李靜文到庭執行職務。
中      華      民      國    九十二    年      三      月    三十一    日
                                臺灣高雄地方法院交通法庭
                                  審判長法  官  吳  永  宋
                                        法  官  張  茹  棻
                                        法  官  林  家  賢
右正本證明與原本無異。
如不服本判決，應於判決送達後十日內，向本院提出上訴狀。
                                        書記官  許  雅  惠
中      華      民      國    九十二    年      三      月    三十一    日
附錄本判決論罪科刑法條：
刑法第一百八十五條之三：
服用毒品、麻醉藥品、酒類或其他相類之物，不能安全駕駛動力交通工具而駕駛者，
處一年以下有期徒刑、拘役或三萬元以下罰金。


司法院資訊處製作；財團法人民間司法改革基金會備份。
